【裁判字號】    95,抗,138
【裁判日期】    950306
【裁判案由】    聲請撤銷緩刑
【裁判全文】
臺灣高等法院臺中分院刑事裁定           95年度抗字第138號
抗  告  人
即受 刑 人  甲○○
上列抗告人因聲請撤銷緩刑案件，不服臺灣彰化地方法院中華民
國95年1月13日裁定（95年度撤緩字第4號），提起抗告，本院裁
定如下：
    主  文
原裁定撤銷，發回臺灣彰化地方法院。
      理  由
一、抗告意旨略以：抗告人懷孕伊始，即於桃園市進行產前檢查
    ，檢察官通知應於上午十時到院執行保護管束，因抗告人生
    產在即，已提前至桃園市待產，家人並未接獲通知，故抗告
    人不知何時應到院執行保護管束，更無從得知已遭受拘提；
    且抗告人確於94年12月13日在桃園市福太醫院產下一子，足
    證抗告人並非故意不遵從檢察官之命令。又女人生產，攸關
    生命，新生兒何時報到亦非抗告人所能掌控，是抗告人提前
    至桃園市待產致無法到院，應屬情有可原而具正當理由，爰
    請撤銷原裁定等語。
二、按受緩刑之宣告，在緩刑期內得付保護管束；違反保護管束
    規則情節重大者，得撤銷緩刑宣告，刑法第93條第1項、第3
    項分別定有明文。又受保護管束人在保護管束期間，應遵守
    服從檢察官及執行保護管束者之命令；受保護管束人違反前
    條各款情形之一，情節重大者，檢察官得聲請撤銷保護管束
    或緩刑之宣告，保安處分執行法第74條之2 第2 款、第74條
    之3 第1 項分別亦有明定。
三、查本件抗告人即受保護管束人甲○○於判決確定後，檢察官
    固通知其應於94年12月13日上午10時到案執行保護管束，且
    該執行傳票業於94年12月6日由抗告人之姊陳幸如以同居人
    身分代為收受，有送達證書回證一紙附於執行卷宗可稽，則
    不論其姊有無合法轉達該通知，抗告人依法已屬於合法收受
    送達之狀態，是抗告人謂伊家人未接獲通已難採信。又檢察
    官於抗告人未如期到案執行保護管束後，隨即簽發拘票命警
    拘提，員警則分別於94年12月16日10時30分、同年月19日15
    時45分、20日16時50分至抗告人住處執行拘提，而未拘獲，
    亦有臺灣彰化地方法院檢察署檢察官拘票、報告書各一紙附
    於前開卷宗足憑，惟抗告人於94年12月16日9時01分在桃園
    市福太醫院產下一子，有該院出具之出生證明書影本一紙在
    卷，足證員警第一天執行拘提時，抗告人已於同日上午在桃
    園生產，是抗告人拘提未到，即屬有正當理由。至抗告人是
    否確於懷孕後即在桃園市福太醫院產檢，是否確於生產前數
    日已至桃園待產，而有無法如期到案之正當理由，均有欠明
    瞭，此攸關抗告人違反保護管束情節是否重大之判斷，原審
    徒以傳拘未到遽予撤銷抗告人之緩刑宣告，自有未當，抗告
    人抗告有理由，爰依刑事訴訟法第413條，裁定如主文。
中    華    民    國    95    年    3     月    6     日
                刑事第十庭  審判長法  官  林  照  明
                                  法  官  蔡  名  曜
                                  法  官  唐  光  義
上列正本證明與原本無異。
不得再抗告。
                                  書記官  王  麗  珍
中    華    民    國    95    年    3     月    6     日
                                                      Ｆ


司法院資訊處製作；財團法人民間司法改革基金會備份。
